【裁判字號】    99,訴,574
【裁判日期】    990901
【裁判案由】    毒品危害防制條例
【裁判全文】
臺灣基隆地方法院刑事判決               99年度訴字第574號
公  訴  人  臺灣基隆地方法院檢察署檢察官
被      告  甲○○
上列被告因違反毒品危害防制條例案件，經檢察官提起公訴（99
年度毒偵字第1079號、第1087號），被告就被訴事實為有罪之陳
述，本院合議庭裁定由受命法官獨任進行簡式審判程序審理，判
決如下：
    主  文
甲○○施用第一級毒品，累犯，處有期徒刑捌月；又施用第一級
毒品，累犯，處有期徒刑捌月；又施用第二級毒品，累犯，處有
期徒刑肆月。應執行有期徒刑壹年貳月。
    事  實
一、甲○○前於民國90年間，因施用毒品案件，經臺灣桃園地方
    法院裁定觀察、勒戒後，認無繼續施用毒品傾向，於90年12
    月21日執行完畢釋放，並由臺灣桃園地方法院檢察署檢察官
    以90年度毒偵字第4606號為不起訴處分確定。復於94年間，
    因施用第一級毒品案件，經臺灣高等法院以94年度上訴字第
    2347號判決判處有期徒刑9 月確定；再於同年因施用第二級
    毒品案件，經本院以94年度瑞簡字第52號簡易判決判處有期
    徒刑4 月確定，上開2 罪合併定應執行刑為有期徒刑1 年確
    定，而於96年3 月18日執行完畢。又於96年間，因施用第一
    級毒品案件，經本院以96年度訴字第980 號判決判處有期徒
    刑7 月確定，甫於98年3 月17日執行完畢。
二、詎其猶不知戒除毒癮，復基於施用第一級毒品之犯意，分於
    99年4 月11日8 時許、同年5 月3 日8 時許，在臺北縣瑞芳
    鎮○○街112 巷9 號2 樓住處，以注射針筒施打方式，施用
    毒品海洛因各1 次；另基於施用第二級毒品之犯意，於99年
    4 月11日上午8 時許，在上開住處，以將甲基安非他命放置
    於玻璃球上，用火燒烤吸食煙霧方式，施用第二級毒品甲基
    安非他命1 次。嗣分別於（一）99年4 月11日19時55分許，
    在臺北縣瑞芳鎮○○街1 之1 號處，因另涉竊盜罪嫌，為警
    查獲，經其同意採尿送驗，結果呈嗎啡、甲基安非他命陽性
    反應；（二）99年5 月4 日因其為毒品列管人口，經警通知
    採尿，結果呈嗎啡陽性反應，而悉上情。
三、案經臺北縣政府警察局瑞芳分局報告臺灣臺北地方法院檢察
    署檢察官呈請臺灣高等法院檢察署檢察長移轉暨臺北縣政府
    警察局瑞芳分局報告臺灣基隆地方法院檢察署檢察官偵查起
    訴。
    理  由
壹、程序事項
    本件被告所犯者非為死刑、無期徒刑、最輕本刑為3 年以上
    有期徒刑之罪或高等法院管轄第一審案件，其於準備程序進
    行中，先就被訴事實為有罪之陳述，經告知其簡式審判程序
    之旨，並聽取公訴人、被告之意見後，本院業已依刑事訴訟
    法第273 條之1 第1 項之規定，裁定由受命法官獨任以簡式
    審判程序進行本案之審理。是依刑事訴訟法第273 條之2 之
    規定，本件之證據調查，即不受同法第159 條第1 項、第16
    1 條之2 、第161 條之3 、第163 條之1 及第164 條至第17
    0 條規定之限制。
貳、實體事項
一、上揭事實，業據被告於偵查、本院準備程序及審理時坦承在
    卷。而被告為警查獲所採集之尿液檢體，經送驗結果，於99
    年4 月11日查獲該次，呈甲基安非他命、嗎啡陽性反應、於
    99年5 月4 日查獲該次，呈嗎啡陽性反應，此有台灣檢驗科
    技股份有限公司出具之濫用藥物檢驗報告2 紙附卷可稽，是
    被告自白與事實相符，足以採信。又被告前因施用毒品案件
    ，經裁定送觀察、勒戒後，因無繼續施用毒品之傾向，由檢
    察官為不起訴處分，嗣於觀察勒戒執行完畢釋放5 年內多次
    再犯施用毒品罪，經法院判處如事實欄一所示有期徒刑等情
    ，有臺灣高等法院被告前案紀錄表在卷可稽。被告既曾於「
    五年內再犯」，且經法院判處罪刑確定，竟又再次於如事實
    欄二所示之時間，施用第一級、第二級毒品，即非屬毒品危
    害防制條例第20條第3 項所定「五年後再犯」之情形，從而
    ，檢察官依法逕行起訴，於法要無不合。綜上所陳，本案事
    證明確，被告施用毒品犯行，洵堪認定，應依法論科。
二、查海洛因、甲基安非他命分係毒品危害防制條例第2 條第2
    項第1 款、第2 款所定之第一級、第二級毒品，被告施用第
    一級毒品海洛因、第二級毒品甲基安非他命之行為，分係犯
    毒品危害防制條例第10條第1項、第2項之施用第一級、第二
    級毒品罪。被告持有第一級毒品海洛因及第二級毒品甲基安
    非他命之低度行為，各應為施用第一級、第二級毒品之高度
    行為所吸收，均不另論罪。其所犯上開3 罪，犯意各別，行
    為不同，應予分論併罰。又其前曾受如事實欄一所示之有期
    徒刑執行完畢，此有臺灣高等法院被告前案紀錄表在卷足憑
    ，其於有期徒刑執行完畢後之5 年內，故意再犯本件有期徒
    刑以上之罪，為累犯，其所犯上開3 罪，均應依刑法第47條
    第1 項加重其刑。爰審酌被告犯罪之動機、曾有施用毒品之
    前科仍不知戒除，惟犯罪後坦承犯行，且所犯之施用毒品犯
    行乃戕害自己身心健康，並未危及他人暨檢察官對被告求處
    有期徒刑8 月、8 月（施用第一級毒品部分）、4 月（施用
    第二級毒品部分）妥適等一切情狀，分別量處如主文所示之
    刑，併定其應執行之刑。
據上論斷，應依刑事訴訟法第273 條之1 、第299 條第1 項前段
，毒品危害防制條例第10條第1 項、第2 項，刑法第11條、第47
條第1 項、第51條第5 款，判決如主文。
本案經檢察官乙○○到庭執行職務。
中    華    民    國    99    年    9     月    1     日
                  刑事第三庭法  官  黃梅淑
以上正本證明與原本無異。
如不服本判決應於收受送達後10日內向本院提出上訴書狀，並應
敘述具體理由；其未敘述上訴理由者，應於上訴期間屆滿後20日
內向本院補提理由書(均須按他造當事人之人數附繕本)「切勿逕
送上級法院」。
中    華    民    國    99    年    9     月    1     日
                            書記官  丁妍君
附錄論罪法條：
毒品危害防制條例第10條
施用第一級毒品者，處 6 月以上 5 年以下有期徒刑。
施用第二級毒品者，處 3 年以下有期徒刑。

司法院資訊處製作；財團法人民間司法改革基金會備份。
